臺灣桃園地方法院刑事判決　　　　　　　95年度訴字第1853號
公　訴　人　臺灣桃園地方法院檢察署檢察官
被　　　告　甲○○
上列被告因違反毒品危害防制條例案件，經檢察官提起公訴（95
年度毒偵字第3245號），及追加起訴（95年度毒偵字第4052號）
，被告於本院準備程序進行中，就被訴及追加起訴之事實均為有
罪之陳述，經本院告知簡式審判程序意旨，並聽取公訴人及被告
之意見後，本院合議庭裁定依簡式審判程序審理，判決如下：
    主  文
甲○○連續施用第一級毒品，累犯，處有期徒刑拾月。又施用第
一級毒品，累犯，處有期徒刑捌月，扣案之海洛因壹包（驗餘淨
重零點壹肆公克）及殘有海洛因之殘渣袋貳只均沒收銷燬之；注
射針筒貳支、止血帶壹條均沒收。又施用第二級毒品，累犯，處
有期徒刑伍月，扣案之甲基安非他命肆包（驗餘淨重合計貳拾玖
點壹壹肆玖公克）沒收銷燬之。應執行有期徒刑壹年玖月，扣案
之海洛因壹包（驗餘淨重零點壹肆公克）、甲基安非他命肆包（
驗餘淨重合計貳拾玖點壹壹肆玖公克）及殘有海洛因之殘渣袋貳
只均沒收銷燬之；注射針筒貳支、止血帶壹條均沒收。
    事  實
一、甲○○前因施用毒品案件，經本院八十九年度毒聲字第一二
    八五號裁定送觀察、勒戒，因認有繼續施用毒品之傾向，復
    經本院八十九年度毒聲字第五四一六號裁定令入戒治處所施
    以強制戒治，嗣因戒治屆滿三月，其成效經評定合格，經本
    院九十年度毒聲字第二六六號裁定停止戒治，所餘戒治期間
    付保護管束，迄民國九十年八月十七日強制戒治期滿執行完
    畢。惟其又因施用毒品案件，經本院九十一年度毒聲字第四
    二一號裁定令入戒治處所施以強制戒治，迄九十二年九月十
    日強制戒治期滿執行完畢，該次施用毒品之犯行，並經本院
    以九十一年度訴字第八二九號刑事判決判處應執行有期徒刑
    一年確定。詎其又因施用毒品案件，再經臺灣基隆地方法院
    九十二年度訴字第二○五號刑事判決判處有期徒刑一年確定
    ，前揭兩案合併執行，於九十二年九月十一日入監執行，至
    九十四年六月二十一日假釋出獄，迄九十四年七月二十日縮
    刑假釋期滿，假釋未經撤銷，所餘刑期以已執行論而執行完
    畢（構成累犯）。
二、詎其仍不知悔改，復於前述強制戒治執行完畢後五年內，基
    於施用第一級毒品海洛因之概括犯意，自九十五年四月間某
    日起至同年六月八日下午一時許止，連續在桃園縣楊梅鎮○
    ○路○段五○八號居住處，施用海洛因多次（平均一天施用
    一至二次）；又另行起意，基於施用第一級毒品海洛因之犯
    意，於九十五年七月二十七日上午十一時許，在桃園縣中壢
    市○○路一一一七號五樓，施用海洛因一次；又另行基於施
    用第二級毒品甲基安非他命之犯意，於九十五年七月二十七
    日上午十一時許，在桃園縣中壢市○○路一一一七號五樓，
    施用甲基安非他命一次。嗣於(1)九十五年六月八日下午六時
    許，在桃園縣楊梅鎮○○路○段五○八號為警查獲；(2)九十
    五年七月二十七日下午三時三十分許，在園縣中壢市○○路
    一一一七號五樓為警查獲，並扣得海洛因一包（驗餘淨重○
    ．一四公克）、殘有海洛因之殘渣袋二只、甲基安非他命四
    包（驗餘淨重二九．一一四九公克）及其所有供施用海洛因
    犯罪所用之注射針筒二支、止血帶一條。
三、案經桃園縣政府警察局移送及桃園縣政府警察局中壢分局報
    請臺灣桃園地方法院檢察署檢察官偵查起訴及追加起訴。
    理  由
一、本案被告甲○○所犯之施用第一、二級毒品罪，為死刑、無
    期徒刑、最輕本刑三年以上有期徒刑或高等法院管轄第一審
    案件以外之罪，而被告於本院準備程序進行中，就被訴及追
    加起訴之事實均為有罪之陳述，經本院告知簡式審判程序意
    旨，並聽取公訴人及被告之意見後，本院合議庭依刑事訴訟
    法第二百七十三條之一第一項之規定，裁定依簡式審判程序
    審理，合先敘明。
二、上揭施用第一級毒品海洛因、第二級毒品甲基安非他命之犯
    罪事實，業據被告於本院審理時坦承不諱，核與被告前後兩
    次為警查獲後，經警採集其尿液送驗，結果分別呈嗎啡陽性
    反應及嗎啡、甲基安非他命陽性反應相符，此有臺灣檢驗科
    技股份有限公司出具之濫用藥物尿液檢驗報告二份在卷可稽
    ，並有扣案經鑑定無誤之海洛因一包（驗餘淨重○．一四公
    克）、殘有海洛因之殘渣袋二只、甲基安非他命四包（驗餘
    淨重二九．一一四九公克）可佐，此有卷附法務部調查局九
    十五年八月二十二日調科壹字第○八○○一一六四六○○號
    鑑定書及憲兵司令部刑事鑑識中心九十六年二月一日安鑑字
    第○九六○○○○一八○號鑑定書各一紙為證，且有注射針
    筒二支、止血帶一條扣案可資佐證，足認被告前開自白與事
    實相符，堪以採信。
三、次查被告前因施用毒品案件，經本院八十九年度毒聲字第一
    二八五號裁定送觀察、勒戒，因認有繼續施用毒品之傾向，
    復經本院八十九年度毒聲字第五四一六號裁定令入戒治處所
    施以強制戒治，嗣因戒治屆滿三月，其成效經評定合格，經
    本院九十年度毒聲字第二六六號裁定停止戒治，所餘戒治期
    間付保護管束，迄九十年八月十七日強制戒治期滿執行完畢
    。惟其又因施用毒品案件，經本院九十一年度毒聲字第四二
    一號裁定令入戒治處所施以強制戒治，迄九十二年九月十日
    強制戒治期滿執行完畢等情，有臺灣高等法院被告前案紀錄
    表及臺灣桃園地方法院檢察署九十年度戒偵字第八二七號不
    起訴處分書各一份在卷可稽，是被告於前述強制戒治執行完
    畢後五年內，再犯本件施用第一、二級毒品之犯行，洵堪認
    定，自應依法論科。
四、論罪科刑部分：
（一）查海洛因及甲基安非他命分別為毒品危害防制條例第二條
      第二項第一款及第二款所規定之第一級毒品及第二級毒品
      。核被告所為，係犯毒品危害防制條例第十條第一項之施
      用第一級毒品罪及同條第二項施用第二級毒品罪。被告施
      用前持有第一級毒品及第二級毒品之低度行為，各為其進
      而施用之高度行為所吸收，均不另論罪。
（二）次查，按被告自九十五年四月間某日起同年六月八日下午
      時許止施用海洛因多次之行為後，刑法第五十六條連續犯
      之規定，業於九十四年一月七日修正公布刪除，並於九十
      五年七月一日施行（下稱新法，修正前刑法下稱舊法），
      則被告前揭施用海洛因之犯行，因行為後新法業已刪除連
      續犯之規定，此刪除雖非犯罪構成要件之變更，但顯已影
      響行為人刑罰之法律效果，自屬法律有變更，依新法第二
      條第一項之規定，比較新、舊法結果，仍應適用較有利於
      被告之行為時法律即舊法論以連續犯（最高法院九十五年
      第八次刑事庭會議決議參照）。準此，被告前揭先後多次
      施用第一級毒品之犯行，時間緊接，顯係基於概括犯意為
      之，為連續犯，應依修正前刑法第五十六條之規定論以一
      罪。至於被告於九十五年七月二十七日施用海洛因之犯行
      ，則因其行為時，已在新法施行後，自無論以連續犯之餘
      地（參照最高法院九十五年第八次刑事庭會議決議意旨）
      ，是被告所為該次施用第一級毒品之犯行與其前述連續施
      用第一級毒品及其於九十五年七月二十七日施用第二級毒
      品甲基安非他命之犯行，實係基於各別之犯意而為之，應
      予分論併罰之。
（三）被告有如前述事實欄一所載之犯罪科刑及執行完畢之紀錄
      ，此有臺灣高等法院被告前案紀錄表在卷可按，其前受有
      期徒刑執行完畢，於五年內再故意犯本件有期徒刑以上之
      罪，為累犯，所犯施用第一、二級毒品案件，皆應依刑法
      第四十七條第一項之規定加重其刑。爰審酌被告前因施用
      毒品經觀察勒戒、強制戒治及法院判刑後，仍未能戒除毒
      癮，足認其依賴毒品已深，惟念其所犯之罪係自戕行為等
      一切情狀，分別量處如主文所示之刑，並定其應執行之刑
      ，以示懲戒。扣案之海洛因一包（驗餘淨重○．一四公克
      ）、殘有海洛因之殘渣袋二只、甲基安非他命四包（驗餘
      淨重二九．一一四九公克），連同無從析離之分裝袋，應
      併依毒品危害防制條例第十八條第一項前段之規定諭知沒
      收銷燬之。至鑑驗耗損之海洛因、甲基安非他命，既已滅
      失，自無庸再予宣告沒收銷燬。又扣案之注射針筒二支、
      止血帶一條，為被告所有，且係供其施用海洛因犯罪所用
      之物，業據被告供述在卷，爰依刑法第三十八條第一項第
      二款之規定宣告沒收。又被告前後兩次為警查獲時，尚有
      扣得其他吸食器具、保險卡、信用卡及電子秤、分裝袋等
      物，然上開物品均無證據足認與本件犯行有何關連，自不
      得宣告沒收，附此敘明。
據上論斷，應依刑事訴訟法第二百七十三條之一第一項、第二百
九十九條第一項前段，毒品危害防制條例第十條第一項、第二項
、第十八條第一項前段，刑法第十一條、第四十七條第一項、第
三十八條第一項第二款、第五十一條第五款，修正後刑法第二條
第一項前段，修正前刑法第五十六條，判決如主文。
本案經檢察官楊挺宏到庭執行職務。
中　　華　　民　　國　　96　　年　　 3　　月　　1 　　日
                  刑事第八庭    法　官　吳為平
以上正本證明與原本無異。
如不服本判決，應於送達後十日內，向本院提出上訴狀。
                                書記官  江惠婷
中　　華　　民　　國　　96　　年　　3 　　月　　1 　　日
附錄論罪科刑法條：
毒品危害防制條例第十條：
施用第一級毒品者，處六月以上五年以下有期徒刑。
施用第二級毒品者，處三年以下有期徒刑。
